# 请教陈版，未资本化的技术对外投资的问题

提问人：gpqg 时间：2019-12-25 08:05:06
陈版，A 企业有一项自行研发的技术，但并没有进行资本化。然后 A 企业将该技术对 B企业进行投资。
此时对于 A企业，获取 B 企业的股权，贷方应该贷什么呢？
对于 B 企业，获取该项技术，能否资本化计入无形资产？
谢谢陈版！

回答人：chenyiwei
如果 B 是 A 的子公司，则参考《瑞华研究 2010 ～ 2016 汇编》之 “问题1-2-15（以非货币性资产出资设立子公司或对子公司增资的问题——以账面价值为零的无形资产出资）”。
如果 B 是 A 的合营或联营企业，则 A可以按该项无形资产的公允价值减去应按比例抵销的顺流交易未实现损益作为投资成本，并确认资产处置损益。B 公司仍按评估值或其全体股东一致确认的价值入账无形资产。